【裁判字號】    97,易,1224
【裁判日期】    970929
【裁判案由】    商標法
【裁判全文】
臺灣板橋地方法院刑事判決              97年度易字第1224號
公  訴  人  臺灣板橋地方法院檢察署檢察官
被      告  甲○○
上列被告因違反商標法案件，經檢察官提起公訴（97年度偵字第
7374號），嗣因被告於本院準備程序中就被訴事實為有罪之陳述
，本院告知被告簡式審判程序之旨，並聽取當事人之意見後，由
本院裁定改依簡式審判程序進行，判決如下：
    主  文
甲○○明知為未得商標權人同意，於同一商品使用相同之註冊商
標商品而販賣，累犯，處有期徒刑拾月。扣案如附表所示之仿冒
商品，均沒收之。
    事  實
一、甲○○前於民國89年間，因違反商標法案件，經臺灣臺北地
    方法院以89年度簡字第682 號判處拘役50日確定；又於93年
    間，因違反商標法案件，經臺灣臺中地方法院於93年6 月18
    日以93年度簡字第70號判處有期徒刑3 月確定，於93年8 月
    20日易科罰金執行完畢（於本案構成累犯）。其復於95年8
    月間某日起至96年2 月3 日為警查獲止，因違反商標法案件
    ，經本院以97年度易字第38號判處有期徒刑9 月，減刑為有
    期徒刑4 月15日，並於97年3 月13日確定；再自96年3 月30
    日起至同年4 月15日為警查獲止，因違反商標法案件，經臺
    灣臺南地方法院以96年度簡字第4369號判處有期徒刑5 月，
    減刑為有期徒刑2 月15日，並於97年2 月25日確定（尚未執
    行完畢）。詎其歷經前述多次違反商標法案件而為警查獲後
    ，仍不知悔改，其明知「Timberland」、「TOMMY HILFIGER
    」、「AMERICAN EAGLE OUTFITTERS 」、「EVISU 」、「
    MARLBORO CLASSICS 」、「POLO RALPH LAUREN 」、「
    ABERCROMBIE & FITCH 」、「HOLLISTER CO. 」、「LEVI'S
    」等文字及圖樣均係著名商標，分別經美商森林地公司（下
    稱森林地公司）、美商唐美希緋格許可公司（下稱唐美公司
    ）、美國瑞泰羅耶提公司（下稱瑞泰公司）、香港冠運有限
    公司（下稱冠運公司）、美國飛力馬立斯產品股份有限公司
    （下稱飛力公司）、美商波露/ 羅蘭公司有限合夥（下稱波
    露公司）、美商A&F 商標公司（下稱A&F 公司）、美商JMH
    商標公司（下稱JMH 公司）及美商利惠公司（下稱利惠公司
    ）向前經濟部中央標準局（於88年1 月26日改制為經濟部智
    慧財產局）申請註冊核准登記，取得商標專用權，均指定使
    用於上衣、毛衣、襯衫、運動服、T 恤、褲子、牛仔褲等商
    品，現均仍在商標專用期間內，非經商標權人之同意或授權
    不得於同一或類似商品使用近似或相同之註冊商標，亦不得
    販賣使用相同或類似上開商標圖樣之仿冒商品，並明知前開
    商標之商品，在國內市場行銷甚廣，為業界及一般消費大眾
    共知。又明知其先前於95年7 月間某日起，在臺北縣三重市
    ○○路某臨時賣場，向真實姓名年籍不詳自稱「林先生」之
    成年男子（以下簡稱「林先生」）以每件新臺幣（下同）
    250 元至450 元不等之代價所販入之如附表所示之商品，均
    係未經商標權人同意而使用相同或近似上開註冊商標之仿冒
    商品，竟仍另基於販賣仿冒商標商品之犯意，而自96年5 月
    12日起至同年月17日止，向另一位真實姓名年籍不詳自稱「
    林先生」之成年男子租用臺北縣中和市○○路182 號之場地
    舉辦「名牌清倉聯合特賣會」，於上址公然陳列如附表所示
    仿冒商標之商品，而以390 元至890 元不等之價格出售予不
    特定人牟利。嗣於96年5 月17日中午12時5 分許，經警會同
    法務部調查局臺北縣調查站調查人員於上址當場查獲，並扣
    得如附表所示仿冒商標之商品共1,615 件。
二、案經森林地公司、唐美公司、瑞泰公司、冠運公司、飛力公
    司、波露公司、A&F 公司、JMH 公司及利惠公司訴由法務部
    調查局臺北縣調查站報告臺灣板橋地方法院檢察署檢察官偵
    查起訴。
    理  由
壹、程序方面：
    查本件被告甲○○所犯並非死刑、無期徒刑、最輕本刑為 3
    年以上有期徒刑之罪或高等法院管轄第一審案件，而被告於
    準備程序進行中，先就被訴事實為有罪之陳述，經法官告知
    簡式審判程序之旨，並聽取公訴人之意見後，本院認適宜改
    依簡式審判程序進行，爰依刑事訴訟法第273 條之1 第1 項
    、第284 條之1 規定，由本院裁定進行簡式審判程序，合先
    敘明。
貳、實體方面：
一、上揭事實，業據被告甲○○於警詢及本院審理時坦承不諱，
    核與證人即A&F 公司與JMH 公司之共同鑑定人員許惠峰，波
    露公司之鑑定人員李慧娟，瑞泰公司、唐美公司、森林地公
    司、冠運公司之共同鑑定人員林偉漢、利惠公司之鑑定人員
    黃瓊儀，飛力公司之鑑定人員林相筠分別於警詢時證述之情
    節相符，復與唐美公司之告訴代理人唐朝智慧財產有限公司
    職員古之珍於警詢及偵查時指訴告訴人之商標權受損害之情
    節相符，且有法務部調查局臺北縣調查站搜索扣押筆錄、扣
    押物品收據、扣押物品目錄表各1 份、扣案仿冒商標商品照
    片共8 張、鑑定報告書共2 份、侵權市值表1 份、委任狀1
    份等附卷可稽。又如附表所示「Timberland」等廠牌之商標
    圖樣，係如附表所示之森林地公司等公司向前經濟部中央標
    準局（現改制為經濟部智慧財產局）申請登記註冊獲准取得
    商標專用，有經濟部智慧財產局商標資料檢索服務（註冊商
    標）27件在卷可佐，並有扣案如附表所示之物可資佐證。據
    上，堪認被告之任意性自白核與事實相符，本案事證明確，
    被告犯行堪以認定，應依法論處。
二、核被告甲○○自96年5 月12日起至同年月17日為警查獲止所
    為販賣仿冒商標商品犯行，係違反商標法第82條之罪。其意
    圖販賣而陳列之低度行為應為販賣之高度行為所吸收，不另
    論罪。按刑事法若干犯罪之行為態樣，本質上原具有反覆、
    延續實行之特徵，立法時既予特別歸類，定為犯罪構成要件
    之行為要素，則行為人基於概括之犯意，在密切接近之一定
    時、地持續實行之數次行為，倘依社會通念，於客觀上認為
    符合一個反覆、延續性之行為觀念者，於刑法評價上，即應
    僅成立一罪，俾免有重複評價、刑度超過罪責與不法內涵之
    疑慮；學理上所稱「集合犯」之職業性、營業性或收集性等
    具有重複特質之犯罪均屬之，例如經營、從事業務、收集、
    販賣、製造、散布等行為概念者是，此有最高法院95年度臺
    上字第1079號判決意旨可資參照。是被告自96年5 月12日起
    至同年月17日止，販賣如附表所示仿冒商標商品之營業性行
    為，係在密集期間內，在相同地點，以相同之方式持續進行
    ，是此販賣仿冒商標商品之犯行，即具有反覆、延續實行之
    特徵，從而在行為概念上，縱有多次販賣之舉措，仍應評價
    認係包括一罪之集合犯。雖起訴意旨另以：被告於95年7 月
    間，向「林先生」販入如附表所示之商品犯行，係與其自96
    年5 月12日起至同年月17日止之販賣仿冒商品犯行，均係基
    於同一販賣意圖云云，惟查，被告前於95年8 、9 月間，向
    真實姓名年籍不詳自稱「陳先生」之販入未經商標專用權人
    授權或同意而使用相同註冊商標圖樣之仿冒商品，嗣於96年
    2 月3 日14時30分許，為警持搜索票在臺北縣中和市○○路
    710 號1 樓及同縣板橋市○○路○ 段284 號查獲之犯行，業
    經本院以97年度易字第38號判決有期徒刑9 月，減刑為有期
    徒刑4 月15日，並於97年3 月13日確定（以下簡稱前案），
    此有該案件判決書、臺灣高等法院被告前案紀錄表各1 份在
    卷可稽，是以，被告在未經警查獲前案犯行之前，於95年7
    月間即已向「林先生」販入如附表所示之商品犯行部分，與
    前案之販賣仿冒商標商品犯行間，應係基於同一販賣仿冒商
    標商品犯意，屬反覆營業性行為，應評價係包括一罪之集合
    犯，故應為前案確定判決效力所及，而本院原應就被告此部
    分犯行為免訴判決，惟起訴意旨既認此部分犯行與本案前揭
    論罪科刑犯行部分，有實質上一罪關係，本院就此部分自毋
    庸另為免訴諭知，附此陳明。又被告係以一販賣行為同時侵
    害數商標權人之法益，屬同種想像競合犯，應依刑法第55條
    前段之規定從一重處斷。又查，被告前受有如事實欄所載之
    犯罪科刑及執行紀錄，此有臺灣高等法院被告前案紀錄表乙
    份在卷可參，其於有期徒刑執行完畢後5 年內，故意再犯本
    案有期徒刑以上之罪，為累犯，應依刑法第47條第1 項規定
    加重其刑。爰審酌被告前已有多次違反商標法前科（參照卷
    附上述被告前案紀錄表），又再犯同一罪質之犯罪，可見其
    並未悔改，再參酌被告為貪圖小利販賣仿冒商標商品，對於
    商標權人之商譽及損害匪淺，更使民眾對商品價值判斷形成
    混淆，進而侵害商標權人潛在市場利益，且有損我國保護智
    慧財產權之國際形象，又本次扣案之仿冒商標商品數量非少
    ，經濟價值不低，兼衡被告犯罪手段、方式，犯罪後已坦承
    犯行，犯後態度尚可等一切情狀，量處如主文所示之刑。扣
    案如附表所示之仿冒商標商品，係被告犯商標法第82條之罪
    所販賣之商品，不問屬於被告與否，均應依商標法第83條之
    規定予以沒收。
據上論斷，應依刑事訴訟法第273 條之1 第1 項、第299 條第 1
項前段，商標法第82條、第83條，刑法第11條前段、第55條、第
47條第1 項，判決如主文。
本案經檢察官乙○○到庭執行職務。
中    華    民    國    97    年    9     月    29    日
                  刑事第十八庭  法  官  林淑婷
以上正本證明與原本無異
如不服本判決，應於送達後十日內，向本院提出上訴狀（上訴書
狀應敘述具體理由）。
                                書記官  莊川億
中    華    民    國    97    年    9     月    30    日
附錄本案論罪科刑法條全文：
商標法第82條
明知為前條商品而販賣、意圖販賣而陳列、輸出或輸入者，處一
年以下有期徒刑、拘役或科或併科新臺幣5萬元以下罰金。
商標法第83條
犯前二條之罪所製造、販賣、陳列、輸出或輸入之商品，或所提
供於服務使用之物品或文書，不問屬於犯人與否，沒收之。
附表：
┌──┬────────────────┬───┬─────┬─────┐
│編號│    仿冒商品之品名              │件數（│商標權人  │備     註 │
│    │                                │單位：│          │          │
│    │                                │件）  │          │          │
├──┼────────────────┼───┼─────┼─────┤
│1   │仿冒POLO RALPH LAUREN牌 襯衫    │101   │波露公司  │          │
├──┼────────────────┼───┼─────┼─────┤
│2   │仿冒POLO RALPH LAUREN牌 毛衣    │99    │波露公司  │          │
├──┼────────────────┼───┼─────┼─────┤
│3   │仿冒POLO RALPH LAUREN牌 T 恤    │162   │波露公司  │          │
├──┼────────────────┼───┼─────┼─────┤
│4   │仿冒POLO RALPH LAUREN牌 上衣    │20    │波露公司  │          │
├──┼────────────────┼───┼─────┼─────┤
│5   │仿冒MARLBORO CLASSICS牌 毛衣    │21    │飛力公司  │          │
├──┼────────────────┼───┼─────┼─────┤
│6   │仿冒MARLBORO CLASSICS牌 上衣    │9     │飛力公司  │          │
├──┼────────────────┼───┼─────┼─────┤
│7   │仿冒ABERCROMBIE&FITCH牌 襯衫    │103   │A&F公司   │起訴書誤載│
│    │                                │      │          │件數為85件│
├──┼────────────────┼───┼─────┼─────┤
│8   │仿冒ABERCROMBIE&FITCH牌 毛衣    │30    │A&F公司   │起訴書漏未│
│    │                                │      │          │記載      │
├──┼────────────────┼───┼─────┼─────┤
│9   │仿冒ABERCROMBIE&FITCH牌 上衣    │30    │A&F公司   │起訴書漏未│
│    │                                │      │          │記載      │
├──┼────────────────┼───┼─────┼─────┤
│10  │仿冒ABERCROMBIE&FITCH牌 運動長褲│72    │A&F公司   │          │
├──┼────────────────┼───┼─────┼─────┤
│11  │仿冒HOLLISTER CO.牌 長褲        │7     │JMH公司   │          │
├──┼────────────────┼───┼─────┼─────┤
│12  │仿冒HOLLISTER CO.牌 上衣        │42    │JMH公司   │          │
├──┼────────────────┼───┼─────┼─────┤
│13  │仿冒HOLLISTER CO.牌 毛衣        │46    │JMH公司   │          │
├──┼────────────────┼───┼─────┼─────┤
│14  │仿冒AMERICAN EAGLE OUTFITTERS牌 │31    │瑞泰公司  │          │
│    │襯衫                            │      │          │          │
├──┼────────────────┼───┼─────┼─────┤
│15  │仿冒AMERICAN EAGLE OUTFITTERS牌 │51    │瑞泰公司  │          │
│    │上衣                            │      │          │          │
├──┼────────────────┼───┼─────┼─────┤
│16  │仿冒EVISU牌 上衣                │30    │冠運公司  │          │
├──┼────────────────┼───┼─────┼─────┤
│17  │仿冒EVISU牌 毛衣                │5     │冠運公司  │          │
├──┼────────────────┼───┼─────┼─────┤
│18  │仿冒TOMMY HILFIGER牌 上衣       │157   │唐美公司  │          │
├──┼────────────────┼───┼─────┼─────┤
│19  │仿冒TOMMY HILFIGER牌 襯衫       │177   │唐美公司  │起訴書誤載│
│    │                                │      │          │件數為146 │
│    │                                │      │          │件        │
├──┼────────────────┼───┼─────┼─────┤
│20  │仿冒TOMMY HILFIGER牌 牛仔褲     │22    │唐美公司  │          │
├──┼────────────────┼───┼─────┼─────┤
│21  │仿冒TOMMY HILFIGER牌 毛衣       │76    │唐美公司  │起訴書誤載│
│    │                                │      │          │件數為36件│
├──┼────────────────┼───┼─────┼─────┤
│22  │仿冒TOMMY HILFIGER牌 短袖POLO衫 │1     │唐美公司  │          │
├──┼────────────────┼───┼─────┼─────┤
│23  │仿冒Timberland牌 襯衫           │28    │森林地公司│          │
├──┼────────────────┼───┼─────┼─────┤
│24  │仿冒Timberland牌 上衣           │5     │森林地公司│          │
├──┼────────────────┼───┼─────┼─────┤
│25  │仿冒Timberland牌 牛仔褲         │8     │森林地公司│          │
├──┼────────────────┼───┼─────┼─────┤
│26  │仿冒LEVI'S牌 上衣               │81    │利惠公司  │          │
├──┼────────────────┼───┼─────┼─────┤
│27  │仿冒LEVI'S牌 T 恤               │201   │利惠公司  │          │
├──┼────────────────┼───┼─────┼─────┤
│總計│                                │1,615 │          │          │
└──┴────────────────┴───┴─────┴─────┘


司法院資訊處製作；財團法人民間司法改革基金會備份。
